臺灣桃園地方法院交通事件裁定　　　　　　　　　　九十三年度交聲字第二六五號
　　原處分機關　交通部公路總局新竹區監理所
　　異　議　人
　　即受處分人　甲○○○有限公司
　　法定代理人　游曾錦雲
右列受處分人因違反道路交通管理處罰條例案件，對於交通部公路總局新竹區監理所
中華民國九十三年六月一日所為之處分（原裁決案號：竹監自字第裁五０－Ｄ一Ａ六
一九四四０號）聲明異議，本院裁定如左：
    主  文
異議駁回。
    理  由
一、原處分意旨略以：本件異議人即受處分人甲○○○有限公司所有之車牌號碼七Ｈ
    －三五六號自用一般大貨車，於民國九十三年三月十八日下午三時十分許，行經
    桃園縣大園鄉○○路○段與中油沙崙聯絡道之設有燈光號誌管制之交岔路口之際
    ，該自用大貨車，竟在交通號誌已轉紅燈狀態下左轉，經員警攔下後告知違規實
    情，然該違規人拒出示駕、行照資料，桃園縣政府警察局交通隊遂以受處分人有
    違反道路交通管理處罰條例第五十三條、第六十條第二項第一款闖紅燈及拒絕出
    示駕、行照之規定，製開桃警局交字第Ｄ一Ａ六一九四四０號違規通知單舉發，
    異議人申訴否認前開事實，亦未提供真正駕駛人，監理所遂依據違反道路交通管
    理事件統一裁罰基準及處理細則第四十一條第四項及處罰條例第八十五條第三項
    規定，填製竹監自字第裁五０－Ｄ一Ａ六一九四四０號裁決書，處分汽車所有人
    違反第五十三條部分處鍰新台幣三千六百元，違反六十條第二項第一款（拒絕出
    示駕、行照）部分罰鍰新台九百元，合計新台幣四千五百元等語。
二、異議意旨略以：異議人即受處人甲○○○有限公司之駕駛黃鴻桂就公司名下之車
    牌號碼七Ｈ－三五六號之自大貨車，於九十三年三月十八日下午三時十分許並未
    有闖紅燈及拒絕出示駕、行照之情狀，異議人不明為何會有如此之開單，蓋本件
    若有闖紅燈之情狀，懇請出示照片，且對於載明拒絕出示駕、行照也無法理解，
    第按當時執勤警員也未有任何攔車之情事，何來所謂拒絕出示呢？茲查桃園警察
    局交通隊就此次之處分顯與事實不符，且根本未提出相關之證物，聲明異議人無
    法苟同及接受此無理之處分，是以，聲明異議人具狀聲明異議，請求撤銷原處分
    等語。
三、經查：
  (一)本件異議人所有之車牌號七Ｈ－三五六號自大貨車於九十三年三月十八日下午三
    時十分許，在行經桃園縣大園鄉○○路○段與中油沙崙聯絡道之設有燈光號誌管
    制之交岔路口處，為桃園縣政府警察局交通隊警員陳啟政發現闖紅燈，且駕駛人
    不出示駕照、行照，而予以填單舉發，有舉發違反道路交通管理事件通知單在卷
    可稽。
  (二)本件異議人雖經本院合法通知其於九十三年七月二十六日、七月八月十六日、九
    月三日開庭，並自行帶同證人到庭，然其法定代理人與證人均未到庭，而其於聲
    明異議狀雖為前開之主張，然證人即舉發警員陳啟政於本院九十三年七月二十六
    日訊問時，已到庭證稱：「當時我們遇到選舉要到觀音鄉兩組候選人服務處去簽
    到，當時在行經台十五線與中油沙崙聯絡道，我們行經那路口剛好停紅燈，我們
    是南下的車道，我是在外側車道的第二部，在對向車道上有一部大貨車本來是在
    停等車隊的二、三部以後，他直接將車切出到道路邊線外，之後，闖紅燈左轉，
    在他左轉之前，我們有開警示燈警示他，但他還是左轉，所以我們就順勢右轉去
    攔截那部大貨車，當時我們有告訴大貨車司機說他闖紅燈，他說沒有，他說該處
    是有左轉指示標誌，但是我們告訴他，燈號就只有三個而已，哪來的左轉指示燈
    ，但是他還是不聽從也不出示證件，因為我們要趕時間到競選服務處簽到，所以
    就只有記下車號。」等語明確。又證人陳啟政為依法執行勤務之員警，與異議人
    毫無怨懟，衡情當無自陷偽證罪而構詞誣賴異議人之理，復查無積極證據足以證
    明證人陳啟政上開證述係屬虛偽，且交通警察製單舉發違反道路交通管理處罰條
    例所列之違規事實，本質上為行政處分，係公務員基於職務上之權力，依法就特
    定之具體事件所為之具公法上效果之單方面行政行為，基於公務員為公法上行為
    具有公信力之原則，該行政行為當可被推定為真正，其據以依法處分之事實認定
    亦為正確無誤。本此公信原則，乃立法者賦予行政機關制定違反道路交通事件統
    一裁罰標準及處理細則，使執勤警員得當機處分以達其維護交通秩序、安全之行
    政目的。若謂公務員一切行政行為均需預留證據以證其實，則國家行政勢必窒礙
    難行，據此，刑事訴訟法就犯罪證據有關之規定中，與屬行政秩序罰之交通違規
    裁罰本質不合之部分，自不在準用之列。是本件異議人既未就其所主張執勤員警
    之舉發有誤乙節提出相關證據以供調查，本院亦查無任何證據足資證明執勤員警
    有捏造事實違法取締之情事存在，則執勤警員本其維護交通秩序、安全職責所為
    之舉發，自應受到合法、正確之推定。
  (三)又警方取締交通違規事件，其以照相方式取證者，固足為違規之證明，惟警員當
    場舉發者，舉發之員警本身之目睹、耳聞，亦為違規人違規之證明，非必所有之
    違規事件，均需有照相方足為違規之證據。況警察執行勤務，事項繁瑣，且違規
    情形一過即逝，並非長期存在，何能要求警察必備有照相機取證，故認異議人所
    稱應出示照片云云，尚無可採。綜上所述，異議人既未派人到庭陳述，亦未提出
    相關證據供本院調查，則其泛以前詞置辯，自不能為本院所採。是本件異議人所
    有之前揭大貨車之違規事實明確，異議人之異議無理由，應予駁回。
據上論斷，應依道路交通案件處理辦法第十九條，裁定如主文。
中　　　華　　　民　　　國　　九十三　　年　  　九　  　月　    二十　　日
                                臺灣桃園地方法院交通法庭
                                      法  官  林 春 鈴
右正本證明與原本無異。
如不服本裁定，應於送達後五日內，向本院提出抗告狀。
                                      書記官  江 世 亨
中　　　華　　　民　　　國　　九十三　　年　　　九　　　月　　  二十  　日
